臺灣高等法院刑事判決　　　　　　　　96年度上易字第1274號
上　訴　人　臺灣臺北地方法院檢察署檢察官
被　　　告　甲○○
上列上訴人因被告竊盜等案件，不服臺灣臺北地方法院96年度易
字第536號，中華民國96年4月27日第一審判決（起訴案號：臺灣
臺北地方法院檢察署96年度偵字第2869號），提起上訴，本院判
決如下：
    主  文
原判決撤銷。
甲○○竊盜，處有期徒刑貳月，如易科罰金，以新臺幣壹仟元折
算壹日，減為有期徒刑壹月，如易科罰金，以新臺幣壹仟元折算
壹日；又意圖為自己不法之所有，以不正方法由自動付款設備取
得他人之物，處有期徒刑月，如易科罰金，以新臺幣壹仟元折
算壹日，減為有期徒刑壹月又拾伍日，如易科罰金，以新臺幣壹
仟元折算壹日。應執行有期徒刑貳月，如易科罰金，以新臺幣壹
仟元折算壹日。緩刑伍年，並向被害人乙○○支付新臺幣拾萬
元，自民國九十六年五月十五日起至一百零一年四月十五日止，
按月於每月十五日給付新臺幣伍仟元予乙○○，至付清為止，如
有一期未付，視為全部到期。
    事  實
一、甲○○與乙○○原為男女朋友關係，甲○○因需款孔急，竟
    意圖為自己不法所有之犯意，於民國（下同）九十五年十一
    月十一日下午十一時起至翌日零時間某時，經乙○○同意進
    入乙○○位於臺北市○○路○段七一巷九弄一六號四樓住處
    後，趁乙○○不注意之際，徒手自上開住處內之電視櫃上收
    納盒內竊取乙○○所申辦如附表所示之荷蘭銀行信用卡共二
    張，並未經乙○○之同意，接續於如附表編號一、二號所示
    之時間、地點，以持如上開二張信用卡插入自動付款設備內
    且輸入預借現金密碼之不正方式取得荷蘭銀行所有如附表所
    示之現金共新臺幣十四萬元，嗣因乙○○發現上開二張信用
    卡遭竊後報警處理，始查悉上情。
二、案經乙○○、荷蘭銀行訴請臺北市政府警察局移送臺灣臺北
    地方法院檢察署檢察官偵查起訴。
    理  由
一、上開犯罪事實，業據被告甲○○於警詢及原審審理中坦白承
    認，核與告訴人乙○○、告訴代理人溫清男指述情節相符，
    並有荷蘭銀行遭盜領明細表、翻拍照片二張在卷可資佐證，
    被告自白均與事實相符，本案事證業已明確，被告犯行均堪
    認定。核被告所為，係犯刑法第三百二十條第一項之竊盜罪
    及刑法第三百三十九條之二第一項之由自動付款設備取得他
    人之物罪。被告於如附表所示時間接續由自動付款設備取得
    他人之物之行為，時間緊接，行為無從分割，屬接續犯而應
    包括論以一罪。被告所犯上開二罪，犯意各別，行為不同，
    應分論併罰。
二、原審為如前述之論斷，審酌被告於警詢及原審審理中均坦白
    承認犯行，且願分期賠償告訴人之損失共三十萬元，犯後態
    度良好，另參以犯罪手段、犯罪所得、犯罪動機及犯罪對於
    告訴人所生危害程度等情狀，分別量處有期徒刑貳月及月
    ，并諭知易科罰金之折算標準，又定應執行刑為有期徒刑肆
    月并諭知易科罰金之折算標準，以及查被告五年以內未曾因
    故意犯罪受有期徒刑以上刑之宣告，因與告訴人達成分期賠
    償告訴人損失三十萬元之合意，信被告經此論罪科刑之教訓
    ，應知所警惕，應無再犯之虞，所宣告之刑以暫不執行為適
    當，爰併宣告緩刑五年，且斟酌告訴人權益之保障，並給予
    被告自新機會，認於被告緩刑期間課予上開負擔，乃為適當
    ，爰依據雙方合意之條件，併予宣告令被告應向告訴人支付
    新臺幣新台幣三十萬元之損害賠償，並自九十六年五月十五
    日起至一百零一年四月十五日止，按月於每月十五日給付新
    臺幣五千元予告訴人，至付清為止，如有一期未付，視為全
    部到期（得為民事強制執行名義），本屬允當。
    公訴人上訴意旨略以，被告未按期履行賠償條件，緩刑宣告
    不適當云云。惟按本件緩刑宣告命被告為賠償之情形，係屬
    刑法第七十四條第二項之負擔，若緩刑宣告後有違反負擔而
    情節重大，屬於同法第七十五條之一第一項第四款得撤銷緩
    刑之事由，不能執此認原判決宣告緩刑不適當，故公訴人之
    上訴，為無理由。
    然查被告犯罪時間在中華民國96 年4月24日以前，合於中華
    民國96年罪犯減刑條例減刑條件，原判決未及減刑，仍有未
    當，本院自應將原判決撤銷改判。爰仍處以如原判決所諭知
    之刑、應執行之刑、易科罰金之折算標準及緩刑之宣告，并
    依法減刑如主文所示。
    被告經合法傳喚無正當理由不到庭，爰不待其陳述逕行判決
    ，附此敘明。
據上論斷，應依刑事訴訟法第369條第1項前段、第364條、第299
條第1項前段，第371條，刑法第320條第1項、第339條之2第1項
、第41條第1項前段、第51條第5款、第74條第1項第1款、第2項
第3款、刑法施行法第1條之1，中華民國96年罪犯減刑條例第2條
第1項第3款，第9條，判決如主文。
本案經檢察官黃全祿到庭執行職務。
中　　華　　民　　國　　96　　年　　7 　　月　　18　　日
                　刑事第五庭　審判長法　官　吳　敦
                                　　法　官　張傳栗
                                　　法　官　陳祐治
以上正本證明與原本無異。
不得上訴。
                                　　書記官　蔡慧娟
中　　華　　民　　國　　96　　年　　7 　　月　　18　　日
附錄：本案論罪科刑法條全文
刑法第320條第1項
意圖為自己或第三人不法之所有，而竊取他人之動產者，為竊盜
罪，處5年以下有期徒刑、拘役或500元以下罰金。
刑法第339條之2第1項
意圖為自己或第三人不法之所有，以不正方法由自動付款設備取
得他人之物者，處3年以下有期徒刑、拘役或1 萬元以下罰金。
附表
 ┌─┬──┬────────────┬───┬─────────────┐
 │編│信用│提領時間                │金額（│地點                      │
 │號│卡號│                        │新臺幣│                          │
 │  │    │                        │）    │                          │
 ├─┼──┼────────────┼───┼─────────────┤
 │ 1│5521│95年11月12日上午11時43分│2萬元 │臺北市○○路○段203號      │
 │  │2958├────────────┼───┼─────────────┤
 │  │7546│95年11月12日上午11時54分│2萬元 │臺北市○○○路155 巷119 號│
 │  │6273├────────────┼───┼─────────────┤
 │  │號  │95年11月12日上午11時59分│2萬元 │臺北市○○○路155 巷119 號│
 ├─┼──┼────────────┼───┼─────────────┤
 │2 │4682│95年11月12日上午11時40分│2萬元 │臺北市○○路○段203號      │
 │  │3620├────────────┼───┼─────────────┤
 │  │7511│95年11月12日上午11時45分│2萬元 │臺北市○○路○段203號      │
 │  │6922├────────────┼───┼─────────────┤
 │  │號  │95年11月12日上午11時56分│2萬元 │臺北市○○○路155 巷119號 │
 │  │    ├────────────┼───┼─────────────┤
 │  │    │95年11月12日中午12時12分│2萬元 │臺北市○○○路○ 段130號   │
 └─┴──┴────────────┴───┴─────────────┘
